臺灣臺南地方法院刑事判決
110年度易字第593號
公  訴  人  臺灣臺南地方檢察署檢察官
被      告  郭昭儀



上列被告因詐欺案件，經檢察官提起公訴（110年度偵字第1376
號），被告於準備程序中就被訴事實為有罪之陳述，經本院合議
庭裁定由受命法官獨任進行簡式審判程序後，本院判決如下：
    主  文
郭昭儀犯詐欺取財罪共參罪，均累犯，各處有期徒刑肆月，如易
科罰金，均以新臺幣壹仟元折算壹日。應執行有期徒刑拾月，如
易科罰金，以新臺幣壹仟元折算壹日。
未扣案犯罪所得新臺幣柒萬玖仟伍佰元沒收，於全部或一部不能
沒收或不宜執行沒收時，追徵其價額。
    事實及理由
一、犯罪事實：郭昭儀前因侵占等案件，經法院定應執行刑有期
    徒刑1年4月確定，於民國108年5月22日縮短刑期執行完畢。詎
    仍不知悔改，先於109年5、6月間，向不知情友人林冠宇（另由
    臺灣臺中地方檢察署檢察官為不起訴處分）商借中國信託商
    業銀行帳號000-000000000000號帳戶（下稱林冠宇中國信託帳
    戶）金融卡後，竟意圖為自己不法所有，基於詐欺取財之犯意
    ，於附表所示時間，以附表所示方式，詐騙廖偉傑、陳煜欣
    、紀華芳，致廖偉傑、陳煜欣、紀華芳將附表所示金額匯入林
    冠宇中國信託帳戶。嗣因廖偉傑、陳煜欣、紀華芳事後無法
    聯繫郭昭儀，始知受騙。案經廖偉傑、陳煜欣、紀華芳訴請
    臺中市政府警察局清水分局報告臺灣臺南地方檢察署檢察官
    偵查起訴。
二、本件被告郭昭儀所犯均係死刑、無期徒刑、最輕本刑為3年
    以上有期徒刑以外之罪，其於準備程序中就被訴事實為有罪
    之陳述，經法官告知簡式審判程序之旨，並聽取公訴人及被
    告之意見後，認宜為簡式審判程序，依刑事訴訟法第273條
    之1第1項規定，裁定進行簡式審判程序加以審理，則依據刑
    事訴訟法第273條之2、同法第159條第2項之規定，不適用傳
    聞法則有關限制證據能力之相關規定；並得依同法第310條
    之2之準用同法第454條之規定製作略式判決書（僅記載「證
    據名稱」），合先敘明。
三、上揭犯罪事實，有下列證據可資佐證：
  ㈠被告於警詢、偵訊及本院準備程序中之自白。
  ㈡證人即同案被告林冠宇於警詢及偵查中之供述、告訴人廖偉
    傑、陳煜欣於警詢及偵查中之指述、告訴人紀華芳於警詢之
    指述。
  ㈢卷附告訴人廖偉傑於109年8月15日匯款2萬8000元之匯款明細1
    紙、告訴人陳煜欣於109年8月6日匯款1萬500元及109年8月15
    日匯款2萬6000元之匯款明細共2紙、告訴人紀華芳於109年7
    月15日匯款1萬元及5000元之匯款明細2紙、同案被告林冠宇
    中國信託帳戶存款交易明細1份、林冠宇中國信託帳戶存摺封
    面1紙。
四、核被告所為，均係犯刑法第339條第1項之詐欺取財罪。附表
    編號2所示之地點、時間，就同一被害人先後實施2次詐騙行
    為，分2次匯款至被告指定之帳戶，堪認各係於密切接近之
    時間、空間所為，依一般社會通常觀念難以強行分離，且各
    係為達同一目的，而侵害同一被害人之財產法益，在刑法評
    價上，以視為數個舉動之接續實施，合為包括一行為予以評
    價，較為合理，各論以接續犯之一罪。被告所犯上開3罪間
    ，犯意各別，行為互殊，應分論併罰。被告有如犯罪事實欄
    所載科刑及執行完畢之前科紀錄，此有卷附臺灣高等法院被
    告前案紀錄表可稽，其於5年以內再故意犯本件有期徒刑以
    上之罪，為累犯。又司法院大法官會議釋字第775號解釋，
    認關於刑法第47條之累犯應一律加重其刑之規定應於2年內
    修正，於修正前，宜由法院依上開解釋意旨，於個案中分情
    節，基於累犯者有其特別惡性及對刑罰反應力薄弱等立法理
    由，裁量是否加重最低本刑。而被告本次所犯之詐欺取財罪
    是是屬於財產犯罪與前案侵占罪為相同性質之罪，被告未因
    前開犯罪科刑執行完畢而受有警惕，復又於5年內再犯本件
    之罪，足認其對於法敵對意識並未因前開科刑執行完畢而減
    弱，且刑罰之反應力薄弱，故仍認本案均有依刑法第47條第
    1項規定加重其最低本刑之必要，而依法予以加重其刑。爰
    審酌被告因另案即將入監執行，為籌措家人的安家費，不思
    循正途賺取所需，竟出於詐騙之方式，向友人借故詐財，非
    但造成被害人受有財產損害，更助長詐騙歪風、影響社會正
    常交易往來之互信基礎，自應受一定程度之刑事非難；惟念
    被告犯後坦承犯行，兼衡被害人受騙之金額，迄未與被害人
    和解，賠償被害人所受損害、被告高職肄業之智識程度，離
    婚，有三個小孩，目前由前妻撫養，被告需負擔安親班及生
    活費用，入監之前從事模具開發的工作等一切家庭經濟情狀
    ，分別量處如主文所示之刑，並定其應執行之刑暨諭知易科
    罰金之折算標準。被告詐騙所得共計79,500元，為被告犯罪
    之所得，雖未扣案，仍依刑法第38條之1第1項規定宣告沒收
    ，於全部或一部不能沒收或不宜執行沒收時，追徵其價額。
據上論斷，應依刑事訴訟法第299 條第1項前段、第273條之1第1
項、第310條之2，刑法第339條第1項、第47條第1項、第51條第5
款、第41條第1項前段、第38條之1第1項、第3項，判決如主文。
本案經檢察官郭文俐提起公訴，檢察官廖羽羚到庭執行職務。
中　　華　　民　　國　　110 　年　　8 　　月　　3 　　日
　　　　　　　　　刑事第七庭    法　官　鄭銘仁
以上正本證明與原本無異。
如不服本判決應於收受本判後20日內向本院提出上訴書狀，並應
敘述具體理由。其未敘述上訴理由者，應於上訴期間屆滿後20日
內向本院補提理由書狀（均須按他造當事人之人數附繕本）「切
勿逕送上級法院」。
  　　　　　　　　　　　　　　　書記官　陳姝妤
中　　華　　民　　國　　110 　年　　8 　　月　　5 　　日
附錄本案論罪科刑法條：
中華民國刑法第339條
（普通詐欺罪）
意圖為自己或第三人不法之所有，以詐術使人將本人或第三人之
物交付者，處5年以下有期徒刑、拘役或科或併科50萬元以下罰
金。
以前項方法得財產上不法之利益或使第三人得之者，亦同。
前二項之未遂犯罰之。

附表
編號 告訴人 詐騙時間及方式 匯款時間 匯款金額 (新臺幣)  1 廖偉傑 被告無經營選物販賣機及交付電風扇之真意，於109年8月間，在臺中市○○區○○○0段000號告訴人廖偉傑經營之選物販賣機店內，向告訴人廖偉傑佯稱：將在臺中市○○區○○○00號開設選物販賣機店，可共同投資經營，但需要先購買機臺，另其親戚有販售便宜之電風扇，價金2000元云云，致告訴人廖偉傑陷於錯誤而決定投資購買價值1萬3000元之機臺及購買電風扇並至臺中市○○區○○○0000號全家便利商店以自動櫃員機轉帳匯款。 109年8月15日23時16分許 2萬8000元(其中1萬3000元係告訴人陳煜欣請告訴人廖 偉傑代為匯款)  2 陳煜欣 被告無經營選物販賣機真意及明知無資力償還借款，於109年7月間，在臺中市○○區○○○0段000號告訴人廖偉傑經營之選物販賣機店內，先向告訴人陳煜欣佯稱將在臺中市○○區○○○00號開設選物販賣機店，可共同投資經營，但要先支付上開新店址半年之租金共1萬500元云云，數日後，又接續向告訴人陳煜欣佯稱：開設上開新店面需要先購買機臺云云，致告訴人陳煜欣陷於錯誤而決定投資並購買機臺3臺(每臺1萬3000元，其中1臺價金請告訴人廖偉傑幫忙於同年月15日匯款)，並透過網路銀行轉帳匯款。 109年8月6日0時29分許 1萬500元     109年8月15日20時6分許 2萬6000元  3 紀華芳 被告意圖為自己不法之所有，向告訴人紀華芳謊稱其從事裝潢業，在高雄市有水電工程要找配合度好的水電業主施作，可以與告訴人紀華芳合作，但需先支付保證金 取得合作資格，致告訴人紀華芳陷於錯誤，在住處透過網路銀行轉帳匯款。 109年7月15日 1萬元     5000元